【裁判字號】    89,台上,378
【裁判日期】    890120
【裁判案由】    毀棄損壞
【裁判全文】
最高法院刑事判決                                八十九年度台上字第三七八號
    上  訴  人  台灣高等法院檢察署檢察官
    被      告  甲○○
右上訴人因被告毀棄損壞案件，不服台灣高等法院中華民國八十六年十二月三十日第
二審判決（八十六年度上訴字第五六五八號，起訴案號：台灣新竹地方法院檢察署八
十六年度偵字第三六一○號），提起上訴，本院判決如左：
    主  文
上訴駁回。
    理  由
按刑事訴訟法第三百七十七條規定，上訴於第三審法院，非以判決違背法令為理由，
不得為之。是提起第三審上訴，應以原判決違背法令為理由，係屬法定要件。如果上
訴理由狀並未依據卷內訴訟資料，具體指摘原判決不適用何種法則或如何適用不當，
或所指摘原判決違法情事，顯與法律規定得為第三審上訴理由之違法情形，不相適合
時，均應認其上訴為違背法律上之程式，予以駁回。本件上訴意旨略稱：(一)、狗屎不
重，被告無可能單純投擲至對街（街寬十公尺）告訴人住宅之屋頂，是否有加入石塊
等硬物包入塑膠袋中以丟擲﹖又由屋頂破洞自上方看洞較大、下方看較小，足證係外
力所造成，依一般經驗法則，如因重物撞擊瓦片，應為圓狀，若自然風化則可能為不
規則撕片狀，凡此與被告是否有以石頭或木塊丟擲造成有關，原審未進一步調查被告
以何方式丟擲，屋頂破洞之形狀，均有應於審判期日調查之證據而未予調查之違法。
(二)、告訴人於第一審陳稱有鄰人看見上訴人丟擲石頭、狗屎，原審未予傳訊，亦有未
盡職權調查之能事云云。惟查：本件原判決以公訴意旨略稱：被告甲○○與告訴人魏
早賜夫婦係鄰居關係，竟基於概括犯意，自民國八十四年起，連續自其新竹市○○街
一○○號三樓自宅，向同街九十一號一、二樓告訴人住處，丟擲石塊、狗糞及廢棄神
像半製品之木頭等物，毀損告訴人住宅二樓及一樓騎樓屋頂，致令不堪使用，足生損
害於告訴人，因認被告涉有刑法第三百五十三條第一項之罪嫌云云。然告訴人自承未
目睹，其告訴已難遽採，至卷附之協議書，係里長鄭欽銘主動出面協調，被告之妻因
被告有丟狗屎至告訴人之屋頂，而有歉意而為補償，內容文字為告訴人魏早賜所擬，
被告之妻簽名，被告未參與不知情，即難執以被告承認有以告訴人所指之方法毀損其
建物。證人即修繕之陳文富亦稱未發現有大石頭或神像木頭，告訴人既未能舉證證明
被告有其指之行為，自難逕認係被告所為，因而維持第一審諭知被告無罪之判決，駁
回上訴人在第二審之上訴，已詳敘其取捨證據之意見及證據證明力判斷之理由，從形
式上觀察並無違背法令之情形。且查：刑事訴訟法第三百七十九條第十款所稱應調查
之證據，係指與待證事實有重要關係，在客觀上認為應行調查者而言。而證據與待證
事實是否有重要關係，應以該證據所證明者能否推翻原審判決所確認之事實，而得據
以為不同之認定為斷，若係枝節性之問題，既非待證事實所關重要之點，即欠缺調查
之必要性。證人陳文富已證稱，屋頂破洞直徑大約四十公分，亦有照片可參，顯見破
洞非小。告訴人雖指訴係被告丟擲石塊、神像半製品木頭、狗屎所致，但陳文富已稱
，未見告訴人所指之木頭、亦無大石塊，僅有小指頭般之石粒不多，原判決亦說明告
訴人並未能提出證據，足資認定被告有丟擲大石塊、木頭之行為，被告雖承認有丟狗
屎，但現場既僅見不多之小指頭般石粒及狗屎，上訴意旨並未敘明以現場所存之石粒
及狗屎，用塑膠袋裝入丟擲，如何足致造成上開破洞，即被告以此方法丟擲狗屎，何
能足致告訴人所指之毀損（告訴狀係指訴以神像半製品木頭丟擲），則被告丟狗屎之
方法已難認與告訴人所指訴事實有重要關係，至破洞形式更屬枝節性問題，均難謂有
調查之必要性。另告訴人於第一審固曾供有鄰居目擊被告丟石頭，但並未陳報其姓名
、地址，亦未聲請傳訊，原審未予調查自難指為違法。上訴意旨，尚不足據以辨認原
判決已具備違背法令之形式，核與前揭得為第三審上訴理由之法定要件不相適合，應
認其上訴違背法律上之程式，予以駁回。
據上論結，應依刑事訴訟法第三百九十五條前段，判決如主文。
中      華      民      國    八十九    年      一      月     二十     日
                              最高法院刑事第二庭
                                  審判長法官  莊  來  成
                                        法官  呂  潮  澤
                                        法官  謝  俊  雄
                                        法官  白  文  漳
                                        法官  蘇  振  堂
      右正本證明與原本無異
                                              書  記  官
中      華      民      國    八十九    年      一      月    二十七    日


司法院資訊處製作；財團法人民間司法改革基金會備份。
